# 内部亏本销售如何合并抵消

提问人：calody 时间：2018-06-21 23:31:08
集团内部公司A亏本销售一批存货给集团内B公司 A做账： 借:应收账款-B 117 贷:营业收入 100 销项税 17 借：营业成本 120贷：存货 120
B公司做账： 借:存货 100 进项税 17 贷：应付账款-A 117
请教合并抵消时如何抵消，亏本销售中成本大于收入的部分在抵消时 是 1 调增存货账面价值： 抵消分录： 借：收入 100 存货 20贷：成本 120
还是 2 在合并层面补提跌价准备？ 抵消分录： 借：收入 100 资产减值损失 20 贷：成本 120

回答人：chenyiwei
取决于该内部销售价格（含税 117 ）是否代表了该标的商品的公允价值。如果是则你的方法 2 合理；如果该标的商品的可变现净值仍高于原成本 120 ，纯属内部交易价格不公允，则按你的方法 1 处理。